【裁判字號】    99,台非,237
【裁判日期】    990908
【裁判案由】    違反毒品危害防制條例等罪
【裁判全文】
最高法院刑事判決              九十九年度台非字第二三七號
上  訴  人  最高法院檢察署檢察總長
被      告  甲○○
上列上訴人因被告違反毒品危害防制條例等罪案件，對於台灣高
等法院台中分院中華民國九十六年五月十六日第二審確定判決（
九十六年度上訴字第五三五號，起訴案號：台灣台中地方法院檢
察署九十五年度偵字第一三六０一、一五七八四、一九四二二號
），認為部分違背法令，提起非常上訴，本院判決如下：
    主  文
原判決關於甲○○累犯及徒刑部分撤銷。
甲○○販賣第二級毒品，處有期徒刑捌年，又連續明知為未得商
標權人同意，於同一商品，使用相同之註冊商標之商品而販賣，
處有期徒刑月。應執行有期徒刑捌年。
    理  由
非常上訴理由稱：「按判決不適用法則或適用不當者，為違背法
令，刑事訴訟法第三百七十八條定有明文。次按刑法第四十七條
第一項規定累犯之成立，必須曾受徒刑之執行完畢，或一部之執
行而赦免後，五年以內故意再犯有期徒刑以上之罪者，始足當之
。又被告犯有應併合處罰之數罪，經法院分別判處有期徒刑確定
，其中一罪之有期徒刑先執行期滿，嗣法院經檢察官之聲請，以
裁定定其數罪之應執行刑確定後，其在未裁定前已先執行之罪，
因嗣後合併他罪定應執行刑之結果，檢察官所換發之執行指揮書
，係執行應執行刑，其前已執行之有期徒刑部分，僅應予扣除，
而不能認為已執行完畢。經查：本件被告甲○○於九十二年間因
犯持有第二級毒品罪，經台灣台中地方法院以九十三年度中簡字
第八四三號判決，判處有期徒刑六月，如易科罰金，以三百元折
算一日確定，並先於九十三年七月十九日予以執行；被告另於九
十一年三月間因犯偽造有價證券等罪，經台灣高等法院台中分院
以九十六年度上更(一)字第三０六號判決，判處有期徒刑一年十月
，緩刑四年，緩刑期間付保護管束確定。後因緩刑期前另犯罪，
經法院判刑確定，由台灣台中地方法院於九十九年一月十二日以
九十九年度撤緩字第二號裁定，撤銷緩刑宣告。前開持有第二級
毒品與偽造有價證券等二罪，因合於數罪併罰有二裁判以上，應
定其應執行之刑，持有第二級毒品罪並符合中華民國九十六年罪
犯減刑條例之減刑規定，台灣台中地方法院乃依檢察官之聲請，
以九十九年度聲減字第四四號裁定，先就持有毒品罪減其宣告刑
二分之一後，減得之刑再與前述不得減刑之偽造有價證券罪所處
之刑，定應執行有期徒刑二年，所定應執行之刑於扣除前述已先
執行之持有第二級毒品罪之刑期（六月）後，先執行被告另犯其
他罪刑後接續執行之，刑期自一０六年十一月十一日起算至一０
八年五月十日始執行期滿。有被告刑案資料查註紀錄表、台灣台
中地方法院九十九年度聲減字第四四號裁定及台灣台中地方法院
檢察署檢察官執行指揮書可稽（詳見九十九年度執減更字第一０
二號執行卷）。則被告於九十五年六月二十一日凌晨零時許，在
台北縣三重市某賓館，販賣第二級毒品ＭＤＡ及自九十四年四、
五月間起至九十五年六月二十一日止，在台中市○○路等地，連
續販賣仿冒商標商品等犯行時（詳見事實欄二、三項所載）。上
開二罪所定應執行之刑既尚未執行完畢，依首揭說明，本件犯罪
並不構成累犯。乃原審法院對上情，未調查清楚，誤認前開持有
第二級毒品罪所處有期徒刑六月，已於九十三年七月十九日易科
罰金執行完畢，被告係於徒刑執行完畢五年以內，故意再犯本件
販賣第二級毒品罪及連續販賣仿冒商標商品罪，均合乎累犯之要
件。因而依刑法第四十七條第一項規定，以累犯加重其刑，分別
量處有期徒刑八年六月及有期徒刑五月，並應執行有期徒刑八年
八月，此部分顯有適用法則不當之違法。案經確定，且對被告不
利。爰依刑事訴訟法第四百四十一條、第四百四十三條提起非常
上訴，以資糾正」等語。
本院按受徒刑之執行完畢，或一部之執行而赦免後，五年以內故
意再犯有期徒刑以上之罪者，為累犯，刑法第四十七條第一項定
有明文。所謂「執行完畢」，於數罪併罰案件，係指就該數罪所
定之執行刑，執行完畢而言。如於定執行刑之前，因有一部分犯
罪先確定，而先行執行，因嗣後與他罪合併定執行，而由檢察官
換發執行指揮書執行應執行刑者，其前已執行之有期徒刑部分，
僅應予扣除，不能認為已執行完畢。被告甲○○於民國九十二年
間因犯持有第二級毒品罪，經台灣台中地方法院以九十三年度中
簡字第八四三號判決，判處有期徒刑六月確定，於九十三年七月
十九日執行完畢；因其前於九十一年三月間犯偽造有價證券罪，
經台灣高等法院台中分院以九十六年度上更(一)字第三０六號判決
，判處有期徒刑一年十月，緩刑四年，緩刑期間付保護管束確定
。後因該緩刑期前另犯罪經判刑確定，前揭緩刑宣告經台灣台中
地方法院於九十九年一月十二日以九十九年度撤緩字第二號裁定
予以撤銷，該二罪因合於數罪併罰規定，其中持有第二級毒品罪
並符合中華民國九十六年罪犯減刑條例規定，台灣台中地方法院
乃以九十九年度聲減字第四四號裁定將持有毒品罪減其宣告刑二
分之一後，再與偽造有價證券罪所處之刑，定應執行刑為有期徒
刑二年，於扣除前已執行完畢之持有第二級毒品罪有期徒刑六月
後，於執行所犯其他罪刑之後接續執行，刑期自一０六年十一月
十一日起算至一０八年五月十日始執行期滿等情。有被告刑案資
料查註紀錄表、前揭裁定及檢察官執行指揮書在卷可稽。則被告
於九十五年六月二十一日及自九十四年四、五月間起至九十五年
六月二十一日止，分別犯本件販賣第二級毒品及販賣仿冒商標商
品之二犯行，係於前案二罪執行刑執行完畢日期以前。揆諸前揭
說明，其前案既未執行完畢，被告所犯本件二犯行，即與累犯構
成要件不符，不得論以累犯。原法院均論以累犯，並皆加重其刑
，即有判決適用法則不當之違背法令。案經確定，且不利於被告
，非常上訴意旨執以指摘，洵有理由。爰將原判決關於被告累犯
及徒刑部分撤銷，另行判決如主文第二項所示，以資救濟。
據上論結，應依刑事訴訟法第四百四十七條第一項第一款但書，
毒品危害防制條例第四條第二項，商標法第八十二條，刑法第二
條第一項前段、第十一條、第二十八條、修正前刑法第五十六條
、第五十五條、修正前刑法第六十二條前段、第五十一條第五款
，判決如主文。
中    華    民    國  九十九  年    九    月    八    日
                      最高法院刑事第十一庭
                          審判長法官  石  木  欽
                                法官  洪  佳  濱
                                法官  韓  金  秀
                                法官  段  景  榕
                                法官  周  煙  平
本件正本證明與原本無異
                                      書  記  官
中    華    民    國  九十九  年    九    月   十四   日
                                                      Q

司法院資訊處製作；財團法人民間司法改革基金會備份。
